臺灣臺南地方法院刑事判決
　　公　訴　人　臺灣臺南地方法院檢察署檢察官
　　被　　　告　甲○○
右列被告因竊盜案件，經檢察官提起公訴（九十年度偵字第一四七三四號），本院判
決如左：
    主  文
甲○○竊盜未遂，累犯，處有期徒刑肆月，如易科罰金，以佰元折算壹日。
    事  實
一、甲○○曾因懲治盜匪條例、竊盜等案件，經法院分別依序判處有期徒刑八年、十
    月，並於民國（下同）八十六年九月十二日執行完畢。惟其仍不知悔改，復意圖
    為自己不法之所有，於九十年十二月十五日二十三時五十分許，在臺南市○○○
    路○段三號前，見楊淑卿所有而當時為乙○○所使用之ＵＬ─３６９５號自小客
    車停放該處，因車門未上鎖，乃伺機潛入該車中，雙手置放在方向盤上，右手往
    鑰匙孔方向找尋，適乙○○發現打開車門，欲將甲○○拉出車外，但甲○○不願
    下車，並以右手找尋撫摸椅子及儀錶板等處，乙○○即報警處理，致甲○○竊取
    該車未能得逞。
二、案經乙○○訴由臺南市警察局第五分局報請臺灣臺南地方法院檢察署檢察官偵查
    起訴。
    理  由
一、右揭事實業據告訴人乙○○於警訊時指訴明確，核與被告甲○○於警訊時供述之
    情節相符，並有贓物認領保管單及行車執照等各一份可憑，嗣於本院審理時，訊
    據被告對於右揭其潛入ＵＬ─３６９５號自小客車內之事實固仍不諱言，惟否認
    有竊盜之犯行，辯稱：其當時因精神分裂，故不知潛入該車之目的何在，但其絕
    無竊之意圖等語，並提出國軍高雄總醫院附設民眾診療服務處診斷證明書及全
    民健康保險重大傷病證明申請書等各一份為證。
二、經查：
（一）被告於警訊時供稱：「我因沒錢買酒喝才進入車內偷取。」（參閱九十年十二
      月十六日偵訊筆錄），其於警訊時已陳明竊車之動機及意圖，若並無其事，應
      無任意自承之理，故其警訊時之供詞應屬可信。
（二）右揭國軍高雄總醫院附設民眾診療服務處診斷證明書及全民健康保險重大傷病
      證明申請書內僅記載被告係以患精神分裂症之名義而於九十年十二月十七日入
      院診療而已，至於其病情程度如何則未論及，故其於九十年十二月十五日案發
      當時是否真因精神分裂症而影響其行為之意圖，實有疑義。且其於本院審理時
      亦供稱：其於九十年十二月十五日以前均無看過精神分裂症之紀錄，而其父母
      及祖父母亦均未曾患有精神分裂症等語，既然其於九十年十二月十五日案發前
      均未曾診療過精神分裂症，何以案發隨即赴國軍高雄總醫院住院診療精神分裂
      症？其住院診療之時機亦有疑義。且參諸其於警訊、偵查時之筆錄所載及觀察
      其於本院開庭應訊時之情況，其對答如流，陳述明確，思路清晰，情緒平穩，
      並無精神異常之狀態，有歷次警訊、偵查筆錄及本院九十一年四月十七日審判
      筆錄可稽。故不得僅憑其提出之國軍高雄總醫院附設民眾診療服務處診斷證明
      書及全民健康保險重大傷病證明申請書即認其於案發當時確因精神分裂症而影
      響其行為之意圖。
三、綜上所述，被告所辯，顯係卸責之詞，應不足採，其犯行應予認定。
四、核被告所為，係犯刑法第三百二十條第三項、第一項竊盜未遂罪。又其已著手竊
    盜之行為，但未能得逞，為未遂犯，依刑法第二十六條前段之規定，減輕其刑。
    又其曾因懲治盜匪條例、竊盜等案件，經法院分別依序判處有期徒刑八年、十月
    ，並於八十六年九月十二日執行完畢，有其前科紀錄表一份可參，其於受有期徒
    刑之執行完畢後，五年以內再犯本件有期徒刑以上之罪，為累犯，應加重其刑。
    爰審酌被告犯罪之動機、目的、所生損害、犯罪後於偵查及審判時均未能完全坦
    承犯行，顯無悔意等一切情狀，量處如主文所示之刑，並諭知易科罰金之折算標
    準。
據上論斷，應依刑事訴訟法第二百九十九條第一項前段，刑法第三百二十條第一項、
第三項、第二十六條前段、第四十七條、第四十一條第一項前段、罰金罰鍰提高標準
條例第一條前段、第二條，判決如主文。
中      華      民      國      九十一      年      四    月  二十四    日
                            臺灣臺南地方法院刑事第五庭
                                法  官  彭  振  湘
右正本證明與原本無異
如不服本判決應於送達後十日內向本院提出上訴狀
                                書記官  陳  信  良
中      華      民      國      九十一      年      四    月  二十四    日
附錄法條：
刑法第三百二十條第三項、第一項
意圖為自己或第三人不法之所有，而竊取他人之動產者，為竊盜罪，處五年以下有期
徒刑、拘役或五百元以下罰金。
前二項之未遂犯罰之。
